臺灣高雄地方法院刑事判決　　　　　　　　　　　　九十一年度易字第二九二八號
　　公　訴　人　臺灣高雄地方法院檢察署檢察官
　　被　　　告　甲○○
右列被告因違反保護令案件，經檢察官聲請簡易判決處刑（九十一年度偵字第八二九
九號），經本院高雄簡易庭認不宜以簡易判決處刑（九十一年度雄簡字第九０三號）
，簽請本院改依通常程序審理，判決如左：
    主  文
甲○○違反法院依家庭暴力防治法第十三條所為之禁止實施家庭暴力行為之裁定，處
拘役伍拾日，如易科罰金，以參佰元折算壹日。
    事  實
一、甲○○與乙○○係夫妻，二人間具有家庭暴力防治法第三條第一款所定之家庭成
    員關係。甲○○曾於民國九十年八月十六日經臺灣高雄地方法院依家庭暴力防治
    法第十三條之規定，以九十年度家護字第八二四號民事通常保護令裁定令其不得
    對乙○○實施身體或精神上不法之侵害，亦不得直接或間接對乙○○為騷擾之行
    為，詎甲○○已收受上開民事通常保護令後，明知上開保護令之內容，竟仍於該
    保護令有效期間內之九十一年三月十九日晚間十時三十分許，因不滿乙○○將其
    位於屏東縣萬丹鄉○○村○○路八十一巷二一二號住處門鎖更換，遂至龔女位於
    在高雄市○○區○○路三０一號另一住處，與之理論，便基於違反該保護令之犯
    意，以鐵鎚毆打乙○○，致其受有頭部挫傷之傷害（傷害部分已撤回告訴），而
    違反前開不得對乙○○實施身體上不法侵害之民事通常保護令。
二、案經乙○○訴由高雄市政府警察局小港分局報告台灣高雄地方法院檢察署檢察官
    聲請簡易判決處刑，經本院高雄簡易庭簽請本院改依通常程序審理。
    理  由
一、訊據被告甲○○固未否認於前揭時間至乙○○位於高雄市小港區之住處找龔女理
    論，雙方發生口角後互相拉扯致乙○○跌倒之事實，惟矢口否認有對乙○○為身
    體上傷害之行為，辯稱：龔女自己於拉扯之間跌倒，並未以鐵鎚毆打之云云。然
    查：前開犯罪事實除據告訴人乙○○指訴綦詳外，經核並與證人即被告與告訴人
    之子薛閔謙於警訊中指陳：「當時我在店內聽到吵架聲，然後我走道店外就看見
    我父親拿鐵鎚打我媽，我趕快將我父母二人推開，父親既又騎摩托車走了。（你
    母親遭父親用鐵除打身體何處？）頭部後方，我有帶他至小港醫院就醫」之語相
    符。而告訴人於九十一年三月十九日至高雄市立小港醫院就診時，確實受有頭皮
    四乘四公分血腫傷害之事實，亦有該院九一年三月十九日出具之受理家庭暴力事
    件驗傷診斷書及告訴人受傷部位之相片各一紙可資為證，本院審諸告訴人受傷之
    部位在頭部接近頂端，不可能如被告所稱係告訴人自己跌倒造成，而證人為被告
    與告訴人雙方之子，應無偏袒或誣陷任何一方之理，自當以證人及告訴人所言為
    可信，被告所便應係卸責之詞而不足採，此外，本件並有台灣高雄地方法院九十
    家護字第八二四號民事通常保護令裁定書在卷可憑，本件事證明確，被告犯行堪
    予認定。
二、核被告違反民事暫時保護令內容之行為，係犯家庭暴力防治法第五十條第一款之
    違反保護令罪。爰審酌被告明知法院民事通常保護令裁定命其不得對告訴人實施
    身體上不法之侵害行為，竟仍漠視該保護令裁定，致告訴人授以如事實欄所述之
    傷害，其行為實不足取，犯後猶否認犯行難謂有悔悟之心，然念告訴人於本院審
    理中表示對傷害犯行不予追究，願意原諒被告並撤回傷害告訴等一切情狀，酌情
    量處如主文所示之刑，並諭知易科罰金之折算標準，以示警懲。再者，法院依家
    庭暴力防治法第十三條所為「不得為身體或精神上不法侵害行為」之裁定，應係
    依同條所為「不得直接或間接為騷擾行為」裁定之概括規定，亦即如騷擾之行為
    已達實施身體上或精神上不法侵害之程度時，騷擾之行為已為不法侵害之行為所
    吸收，應僅成立違反不得實施身體或精神上不法侵害行為之裁定罪，不另成立違
    反「不得直接或間接為騷擾行為」之裁定罪，查本案被告乃對告訴人實施強暴行
    為，已屬身體上或精神上之不法侵害行為，自無需另認為係屬騷擾行為，應併予
    敘明。
三、公訴意旨認被告前開所為另涉犯刑法第二百七十七條第一項之傷害罪，然就被告
    被訴傷害部分，業據告訴人於本院審理時具狀撤回告訴，有九十一年度雄簡字第
    九０三號卷內所附撤回告訴狀一紙可憑，是就被告被訴傷害罪部分本應為不受理
    之諭知，然因公訴人認該部分事實若成立犯罪，與前開違反保護令之有罪部分，
    具有想向競合犯之裁判上一罪關係，故不另為不受理之諭知，亦附此敘明之。
據上論斷，應依刑事訴訟法第四百五十二條、第二百九十九條第一項前段，家庭暴力
防治法第五十條第一款，刑法第四十一條第一項，罰金罰鍰提高標準條例第二條，判
決如主文。
中      華      民      國     九十一    年      十      月    十六    日
                                  臺灣高雄地方法院刑事第二庭
                                      法  官  卓立婷
右正本證明與原本無異。
如不服本判決，應於判決送達後十日內，向本院提出上訴狀。
                                      書記官  李春慧
中      華      民      國     九十一    年      十      月   二十四    日
附錄本案論罪科刑法條：
家庭暴力防治法第五十條：
  違反法院第十三條、第十五條所為之下列裁定者，為本法所稱之違反保護令罪，處
  三年以下有期徒刑、拘役或科或併科新台幣十萬元以下罰金：
    一  禁止實施家庭暴力行為。
    二  禁止直接或間接騷擾、接觸、通話或其他連絡行為。
    三  命遷出住居所。
    四  遠離住居所、工作場所、學校或其他特定場所。
    五  命完成加害人處遇計畫：戒癮治療、精神治療、心理輔導或其他治療、輔導。
